【裁判字號】    90,易,1956
【裁判日期】    901009
【裁判案由】    賭博
【裁判全文】
臺灣臺南地方法院刑事判決                          九十年度易字第一九五六號
    公  訴  人  臺灣臺南地方法院檢察署檢察官
    被      告  丙○○
右列被告因賭博案件，經檢察官提起公訴（九十年度偵字第九三七七號），本院判決
如左：
    主  文
丙○○無罪。
    理  由
一、公訴意旨如附件起訴書所載。
二、按犯罪事實應依證據認定之，無證據不得推定其犯罪事實。又不能證明被告犯罪
    或其行為不罰者，應諭知無罪之判決，刑事訴訟法第一百五十四條、第三百零一
    條第一項分別定有明文。
三、公訴意旨認被告丙○○涉有刑法第二百六十六條第一項之賭博罪嫌，無非以警方
    於九十年八月十四日十八時三十分許，在乙○○（另改依簡易判決處刑），位於
    台南市○○○路○段三０五號，其所經營六合彩之地點「利大超商」內，查獲被
    告手中持有簽賭條一張為其論據。訊據被告堅決否認有何賭博犯行，辯稱伊當時
    去「利大超商」是要買酒，因見地上有一張紙，基於好奇才撿起來看，沒有簽賭
    行為等語。
四、本件被告固坦承在伊手上查獲持有六合彩簽單之事實，惟查，被告自警訊迄至偵
    審中，均堅決否認有簽賭情事，核與同案被告乙○○自查獲經營本件六合彩賭博
    以來，均供述被告並非向其簽賭之賭客，亦不知被告何時進入「利大超商」等語
    相符，參以證人即查獲之警員甲○○於本院審理時證稱「並未看到丙○○手上拿
    著簽單進入店裡，我進去的時候，丙○○人已經在店裡了，看到丙○○手上拿著
    簽單，站在櫃台前面，乙○○在櫃台裡面打電話．．．」等語。綜上各情以觀，
    被告乙○○既不諱言本身有經營六合彩賭博，實無為被告掩飾犯行之必要，且警
    方既未看到被告進入「利大超商」時即持有簽單，且甫進「利大超商」，乙○○
    又在櫃台內打電話，不知且無暇詢問被告為何事而來，是被告辯稱是在「利大超
    商」內撿到簽單等語，非無可能，尚可採信。再者，賭博罪為必需二人以上始能
    構成之對立共犯，即令被告手中所持簽單為其所有，惟因簽賭之一方即乙○○在
    櫃台內接電話，根本無暇理會被告，二人間尚未有對賭之行為可言，且刑法第二
    百六十六條之賭博罪，亦無處罰預備犯及未遂犯之規定，被告之行為亦難論以賭
    博罪。此外，復查無其他證據足以證明被告有何賭博之犯行，不能證明被告犯罪
    ，自應為無罪之諭知。
據上論斷，應依刑事訴訟法第三百零一條第一項，判決如主文。
中      華      民      國      九十      年      十      月      九    日
                                  臺灣臺南地方法院刑事第五庭
                                          法  官  簡  慧  娟
右正本證明與原本無異。
如不服本判決，應於判決送達後十日內，向本院提出上訴狀。
                                          書記官  陳  玉  果
中      華      民      國      九十      年      十      月      九    日


司法院資訊處製作；財團法人民間司法改革基金會備份。
